臺灣基隆地方法院刑事判決　
111年度易字第342號
公  訴  人  臺灣基隆地方檢察署檢察官
被      告  蔡龍興


上列被告因公共危險案件，經檢察官提起公訴（111年度偵字第4
781號），被告於準備程序中，就被訴事實為有罪之陳述，檢察
官聲請改依協商程序而為判決，本院判決如下：
    主          文
甲○○犯刑法第175條第3項之罪，處拘役30日，如易科罰金，以新
臺幣1000元折算1日。
    犯罪事實及理由
一、本件犯罪事實、證據及應適用之法條，除更正及補充下列內
    容外，餘均引用如附件檢察官起訴書之記載：
　㈠犯罪事實一第3行「所西側」等字刪除，第12行「西側廁間」
    更正為「第一間蹲式馬桶便所間」，第13行「受傷」更正為
    「受燒」。
　㈡燒燬之客體包括：北側漆面、西側牆壁磁磚、小便斗、東側
    出入口處牆壁磁磚、出入口上方橫樑北側、蹲廁隔間及門板
    、第一間蹲式馬桶便所間磁磚與馬桶水箱及垃圾桶。　
　㈢證據部分補充：被告甲○○於準備程序之自白。
二、認罪協商
　㈠本件經檢察官與被告於審判外達成協商之合意且被告已認罪
    ，其合意內容為：
    被告犯刑法第175條第3項之罪，處拘役30日，如易科罰金，
    以新臺幣1000元折算1日。
  ㈡經查，上開協商合意並無刑事訴訟法第455條之4第1項所列不
    得為協商判決之情形，檢察官聲請改依協商程序而為判決，
    本院爰不經言詞辯論，於協商合意範圍內為協商判決。
三、應適用之法條：刑事訴訟法第455條之4第2項、第455條之8
    、第299條第1項前段。
四、本判決除有刑事訴訟法第455條之4第1項第1款、第2款、第4
    款、第6款、第7款所定情形之一，或違反同條第2項規定者
    外，不得上訴。
五、如有上開可得上訴情形，得自收受判決送達之日起20日內，
    向本院提出上訴狀（應附繕本），上訴於臺灣高等法院。
六、本案經檢察官陳淑玲提起公訴，檢察官林姿妤到庭執行職務
    。 
中　　華　　民　　國　　111 　年　　8 　　月　　29　　日
                  刑事第六庭    法　官　曾淑婷
以上正本證明與原本無異。
本判決除有刑事訴訟法第455條之4第1項第1款、第2款、第4款、
第6款、第7款所定情形之一，或違反同條第2項規定者外，不得
上訴。
如有前揭除外情形，如不服本判決應於收受送達後20日內向本院
提出上訴書狀，並應敘述具體理由；其未敘述上訴理由者，應於
上訴期間屆滿後20日內向本院補提理由書(均須按他造當事人之
人數附繕本)「切勿逕送上級法院」。
中　　華　　民　　國　　111 　年　　8 　　月　　29　　日
                                書記官  陳胤竹
附錄法條：
中華民國刑法第175條
放火燒燬前二條以外之他人所有物，致生公共危險者，處1年以
上7年以下有期徒刑。
放火燒燬前二條以外之自己所有物，致生公共危險者，處3年以
下有期徒刑。
失火燒燬前二條以外之物，致生公共危險者，處拘役或9千元以
下罰金。
附件：
臺灣基隆地方檢察署檢察官起訴書　
                                     111年度偵字第4781號
　　被　　　告　甲○○　男　34歲（民國00年00月0日生）
　　　　　　　　　　　　住○○市○○區○○路000巷00號
　　　　　　　　　　　　國民身分證統一編號：Z000000000號
上列被告因公共危險案件，業經偵查終結，認應提起公訴，茲將
犯罪事實及證據並所犯法條分敘如下：　
　　　　犯罪事實
一、甲○○於民國111年4月6日上午11時30分至同日上午11時42分
    許間，在基隆市信義區壽山路中央獅子公園公廁（下稱本案
    公廁）使用男廁所西側第一間蹲式馬桶便所間時，本應注意
    應將菸蒂完全熄滅始能丟棄，未熄滅之煙蒂可能因燒熔垃圾
    桶，燃燒內部易燃物而起火，依當時並無不能注意情事，竟
    疏未注意，未確認菸蒂熄滅即任意丟擲於地，使該間廁所之
    垃圾桶起火燃燒，引發火災，致男廁南側及北側通風窗口受
    煙燻黑、出入口上方天花板受煙燻黑、內部天花板南側受燒
    燻黑、北側漆面受燒剝落、西側牆壁磁磚大面積剝落、小便
    斗外觀破損、牆壁磁磚上半部燻黑、東側出入口處牆壁磁磚
    受燒剝落、出入口上方橫樑北側受燒剝落、混凝土受燒燻黑
    、蹲廁隔間及門板燒毀塌陷、西側廁間牆壁受燒燻黑、磁磚
    受燒剝落、馬桶水箱受傷破損掉落、垃圾桶燒熔，致生公共
    危險。嗣經警到場後，循線追查，而查悉上情。
二、案經基隆市警察局第二分局報告偵辦。
        證據並所犯法條
一、證據清單及待證事實
編號 證　據　資　料　　　　 待　證　事　項　　　　 (一) 被告甲○○於警詢及偵訊時之供述 證明被告有於上開時間前往本案公廁使用男廁所西側第一間蹲式馬桶便所間，且在內部有抽煙，並將煙蒂丟於該間垃圾桶旁之事實。 (二) 監視器畫面擷圖13張及Google地圖1份 證明： 1、被告於111年4月6日上午11時42分許自本案公廁離去後，本案公廁於同日上午11時53分許旋即冒出火苗之事實。 2、被告離開本案公廁後，往基隆市○○區○○路000號之基隆市私立何佳仁幼兒園方向離去。復於同日中午中午12時15分許，經監視器畫面攝得自基隆市○○區○○路0號基隆市議會旁之小徑往本案公廁之方向前去，並於同日中午12時44分許離開。再於同日下午1時3分許經監視器畫面攝得自基隆市○○區○○路0號基隆市議會旁之小徑往本案公廁之方向前去之事實。 (三) 基隆市消防局111年4月22日基消調壹字第1110201689號函暨111年4月18日火災原因調查鑑定書（檔案編號：C22D06L1）1份 證明： 1、本案公廁最先起火處為起火戶男廁蹲廁1（即西側第一間蹲式馬桶便所間）垃圾桶之事實。 2、本案公廁起火原因不排除為遺留火種蓄熱引燃垃圾桶可燃物之事實。 3、本案公廁男廁南側及北側通風窗口受煙燻黑、出入口上方天花板受煙燻黑、內部天花板南側受燒燻黑、北側漆面受燒剝落、西側牆壁磁磚大面積剝落、小便斗外觀破損、牆壁磁磚上半部燻黑、東側出入口處牆壁磁磚受燒剝落、出入口上方橫樑北側受燒剝落、混凝土受燒燻黑、蹲廁隔間及門板燒毀塌陷、西側廁間牆壁受燒燻黑、磁磚受燒剝落、馬桶水箱受傷破損掉落、垃圾桶燒熔之事實。 (四) 111年4月28日警員職務報告1份 證明111年4月6日上午10時53分許至同日上午11時53分許間，本案公廁僅有被告出入之事實。 (五) 本署勘驗筆錄1份暨員警於同日下午1時30分許在本案公廁旁盤查被告之光碟1片、擷圖4張 證明被告於111年4月6日下午1時30分許，在本案公廁旁經員警盤查時，面部無明顯飲酒之跡象，與員警應答流暢且意識清楚之事實。 
二、核被告甲○○所為，係犯刑法第175條第3項失火燒燬住宅等以
    外之物罪嫌。
三、依刑事訴訟法第251條第1項提起公訴。
　　此　　致
臺灣基隆地方法院

中　　華　　民　　國　 111　　年　　7 　　月　　13　　日
　　　　　　　　　　　　　　　檢　察　官  陳淑玲
本件正本證明於原本無異
中　　華　　民　　國 　111　　年  　7     月     22   日
                              書  記  官  周浚瑋 
附錄本案所犯法條全文 
中華民國刑法第175條
放火燒燬前二條以外之他人所有物，致生公共危險者，處 1 年
以上 7 年以下有期徒刑。
放火燒燬前二條以外之自己所有物，致生公共危險者，處 3 年
以下有期徒刑。
失火燒燬前二條以外之物，致生公共危險者，處拘役或 9 千元
以下罰金。